【裁判字號】    98,易,1593
【裁判日期】    990928
【裁判案由】    竊盜
【裁判全文】
臺灣高雄地方法院刑事判決              98年度易字第1593號
公  訴  人  臺灣高雄地方法院檢察署檢察官
被      告  甲○○
上列被告因竊盜案件，經檢察官提起公訴（98年度偵字第25650
號），嗣因被告於準備程序中就被訴事實為有罪之陳述，經詢問
檢察官、被告意見後，合議庭乃裁定由受命法官獨任改行簡式審
判程序，判決如下：
    主  文
甲○○犯竊盜罪，處拘役拾伍日，如易科罰金，以新臺幣壹仟元
折算壹日；又犯竊盜罪，處拘役拾伍日，如易科罰金，以新臺幣
壹仟元折算壹日。應執行拘役貳拾伍日，如易科罰金，以新臺幣
壹仟元折算壹日。
    事  實
一、甲○○意圖為自己不法之所有，於民國98年8 月2 日1 時55
    分許，騎乘其女友王佳雯所有之車號097-CCY 號重型機車，
    至高雄市○○區○○路36巷31號前，趁四下無人之際，徒手
    撬開乙○○所有車牌號碼ZJK-717 號重型機車置物箱，竊取
    乙○○所有之黑色包包1 只（內含機車維修工具1 組；價值
    約新臺幣〈下同〉1,000 元）得手後，另意圖為自己不法之
    所有，再徒手撬開丙○○所有車牌號碼990-CMD 號重型機車
    ，竊得丙○○所有之汽車用電流轉換器1 個、安全帽1 頂（
    價值約共3,250 元）。嗣乙○○、丙○○發覺遭竊並報警處
    理後，經警調閱現場監視攝影器，循線查獲上情。
二、案經乙○○、丙○○訴由高雄縣政府警察局三民第二分局移
    請臺灣高雄地方法院檢察署檢察官偵查起訴。
    理  由
一、本件被告甲○○所犯均係死刑、無期徒刑、最輕本刑為3 年
    以上有期徒刑以外之罪，其於審判程序中就被訴事實為有罪
    之陳述，由審判長告知簡式審判程序之旨，並聽取公訴人及
    被告之意見後，經本院依刑事訴訟法第273 條之1 第1 項之
    規定，裁定由受命法官獨任進行簡式審判程序。又本件卷內
    之物證、書證等證據，依同法第273 條之2 規定，不受第15
    9 條第1 項關於傳聞法則規定之限制，依法均有證據能力，
    合先敘明。
二、訊據被告對上揭事實於本院審理時坦承不諱，核與證人即被
    害人乙○○、丙○○及被告之女友王佳雯於警詢之證詞相合
    （見偵卷第5 頁至第8 頁），並有監視攝影翻拍照片6 張附
    卷可佐（見偵卷第33頁至第36頁）。足見被告上開自白與事
    實相符，自得為認定被告犯罪之依據。是以，本件事證明確
    ，被告犯行均已經證明。
三、是核被告所為，係犯刑法第320 條之竊盜罪2 次。又按行為
    人基於同一犯罪之目的，以單一行為之數個舉動接續進行，
    而實現一個犯罪構成要件，並侵害同一法益者，固應屬接續
    犯（最高法院98年度臺非字第232 號判決參照），惟觀之上
    揭最高法院之見解，接續犯之成立應以該接續行為侵害同一
    法益為前提，則倘所侵害非同一法益，自無成立接續犯之餘
    地；是查，被告上揭前後竊盜行為之被害人顯係不同，其侵
    害之法益自非屬同一，揆之上揭最高法院之見解及說明，被
    告上揭分別竊取乙○○、丙○○上開之物，自應予以分論併
    罰。又經本院將被告送請財團法人臺灣省私立高雄仁愛之家
    附設慈惠醫院（下稱慈惠醫院）為精神鑑定後，該醫院於99
    年7 月27日以99附慈精字第0992414 號函附精神鑑定報告書
    回復本院謂：「……高員（即被告；下同）無精神科就醫史
    ，也否認有物質濫用史；於民國97年8 月車禍頭部受傷【腦
    內出血(ICH) 和蜘蛛膜下腔出血(SAH) 】，前額受傷昏迷，
    在802 就醫住院。出院之後持續在802 醫院腦科就醫。醫院
    診斷證明指出在97/12/31做的電腦斷層掃描顯示兩側大腦額
    顳頁損傷，存留永久神經學後遺症。高員於民國98年04月24
    日曾到802 醫院精神科就診，被診斷為疑似器質性精神病及
    反社會人格。整體而言，高員之職業與社交功能相較於車禍
    前有下降之情形。在心理測驗方面，高員的VIQ （語言智商
    ）= 72,PIQ（操作智商）= 79,FIQ（總智商）=74 ，為邊緣
    智力水準；班達測驗未發現明顯腦器質性障礙病徵，羅夏克
    測驗亦未發現明顯知覺扭曲或是思考障礙。根據病歷記載及
    高員與其家屬描述，腦部電腦斷層顯示高員兩側大腦額顳葉
    已有軟化情形，有可能對其所做行為喪失記憶及出現不能控
    制其行為之行為；高員之職業與社交功能相較於車禍前亦有
    下降之情形。……由於高員（１）犯案當時並未受到不合邏
    輯的精神症狀（如幻聽或妄想) 所影響；（２）本次鑑定的
    會談過程亦懂得採取有利於自己的立場作陳述，顯仍具有是
    非觀念及基本邏輯推理能力；（３）鑑定過程中高員能夠清
    楚描述車禍之前的前科記錄，以及受傷之後過年/ 母親節/
    父親節/ 離婚與做筆錄等事件過程，顯然短期與近事記憶表
    現並無明顯缺損，只是在立即記憶表現不佳; 故對於高員所
    表示對犯案過程完全無記憶的論述，顯然較難今人信服；（
    ４）腦部外傷後高員雖然在認知功能上雖然出現退化情形，
    但在智力測驗中高員的總智商為74，尚未達到智能不足之水
    準。綜合以上所述，推估高員犯案當時並無發生不能辨識其
    行為違法或欠缺依其辨識而行為之能力或其程度僅有致其辨
    識行為違法或依其辨識而行為之能力顯著減低之情形。」等
    語（見本院卷第37頁至第42頁）。而該鑑定係該醫院綜合被
    告之家族史及生活史、一般疾病史及精神病史，並對被告實
    施會談觀察、心理測驗等心理衡鑑後所為之結論，是該等鑑
    定結論顯有所本，應可採信；據此，被告為上開竊盜犯行時
    ，並無刑法第19條規定之精神障礙或其他心智缺陷，致不能
    辨識其行為違法或依其辨識而行為之能力；或其程度僅有致
    其辨識行為違法或依其辨識而行為之能力顯著減低，自不得
    依該項規定減免被告刑責。被告辯稱：其記憶力不佳，有刑
    法第19條之適用云云，尚不可採。爰審酌被告正值青壯之年
    ，不思以正當方式取得財物，竟圖私慾竊取他人財物，侵害
    他人財產安全，破壞社會秩序，所為殊不可取，惟念被告犯
    後坦承犯行，犯罪後態度尚佳，並考量被告所竊取財物之價
    值非鉅，且被告之精神狀況雖未達精神障礙或其他心智缺陷
    之狀況，但其認知功能上確有出現退化之情形乙節，業經上
    揭鑑定報告陳述明確，暨其智識程度等一切情狀，各量處如
    主文所示之刑，另考量被告之學歷、職業等情（見本院卷第
    61 頁 ），諭知易科罰金之折算標準，並定其應執行刑，復
    諭知上揭易科罰金之折算標準。
據上論斷，應依刑事訴訟法第299 條第1 項前段、第273 條之 1
第1 項、刑法第320 條第1 項、第51條第6 款、第41條第1 項，
，刑法施行法第1 條之1 ，判決如主文。
本案經檢察官張媛舒到庭執行職務。
中    華    民    國    99    年    9     月    28    日
                  刑事第十三庭  法  官  王參和
以上正本證明與原本無異。
如不服本判決，應於判決送達後10日內，向本院提出上訴狀。
                                書記官  葉祝君
中    華    民    國    99    年    9    月    28    日
附錄本案論罪科刑法條全文：
中華民國刑法第320條
意圖為自己或第三人不法之所有，而竊取他人之動產者，為竊盜
罪，處5 年以下有期徒刑、拘役或 5 百元以下罰金。
意圖為自己或第三人不法之利益，而竊佔他人之不動產者，依前
項之規定處斷。
前二項之未遂犯罰之。

司法院資訊處製作；財團法人民間司法改革基金會備份。
